最高法院刑事判決　　　　　　一○○年度台上字第三四九八號
上　訴　人　張勝翔
　　　　　　賴彥呈即賴永勝）.
上列上訴人等因違反兒童及少年性交易防制條例案件，不服台灣
高等法院台中分院中華民國一○○年四月十四日第二審更審判決
（一○○年度上更(一)字第三六號，起訴案號：台灣彰化地方法院
檢察署九十七年度偵字第九六一、一九四四、一九四五號），提
起上訴，本院判決如下：
    主  文
上訴駁回。
    理  由
按刑事訴訟法第三百七十七條規定，上訴於第三審法院，非以判
決違背法令為理由，不得為之。是提起第三審上訴，應以原判決
違背法令為理由，係屬法定要件。如果上訴理由書狀並未依據卷
內訴訟資料，具體指摘原判決不適用何種法則或如何適用不當，
或所指摘原判決違法情事，顯與法律規定得為第三審上訴理由之
違法情形，不相適合時，均應認其上訴為違背法律上之程式，予
以駁回。本件上訴人張勝翔上訴意旨略稱：(一)、第三審法院撤銷
原判決自為判決時，依法有刑法第五十七條、第五十九條之裁量
權，如審酌卷內一切資料，認為犯罪情狀可以憫恕，得酌減其刑
；茍原判決認犯罪情狀無可憫恕之處，第三審判決即應詳敘理由
，並說明原判決認為情無可恕如何不當，方為理由完備。(二)、定
執行之刑，既屬自由裁量之範圍，應受內部性界限之拘束。第一
審判決認定張勝翔犯共同意圖營利，引誘、媒介使未滿十八歲之
人為性交易十七罪，每罪各處有期徒刑三年二月，應執行有期徒
刑四年六月（應係四年之誤載）。原判決認張勝翔僅犯七罪，每
罪各處有期徒刑三年二月，應執行有期徒刑三年十月，亦即所認
犯罪減少十罪，但所定執行刑卻僅減少八個月，顯違比例原則及
罪刑相當原則。上訴人賴彥呈（即賴永勝）上訴意旨略稱：監聽
譯文並無提到金錢和性交易之通話內容，本件警方監控多時，賴
彥呈跟石維宜所經營之傳播公司，並無任何瓜葛，唯一有所牽連
，是幫賴○羽代打電話與石維宜聯絡，但依監聽譯文記載，並無
任何明示或暗示關於金錢與性交易之對話。賴彥呈當時在唱歌，
賴○羽叫賴彥呈打電話給石維宜，只是要叫兩女來陪酒，石維宜
在第一審就此已有陳述。原審及第一審均未對此予以調查，自有
未調查證據逕行判決之違法。且認定賴彥呈是老闆或馬伕，也不
符實情，為此聲請傳喚相關人員到庭作證，俾明事實真相，以利
調查程序進行云云。
惟查：原判決綜合全案證據資料，本於事實審法院職權推理之作
用，認定張勝翔確有與已判刑確定之石維宜共同引誘、媒介未滿
十八歲女子使與如原判決附表（下稱附表）一編號三、九之二，
及與石維宜、淵証（業經判刑確定）共同引誘、媒介未滿十八
歲之女子使與如附表一編號四之二、四之三、七、八、九之一「
性交易主體」、「時間及地點」等欄所示性交易；暨賴彥呈確有
與石維宜共同媒介未滿十八歲之甲女（姓名、年籍均詳卷，警卷
代號00000000），使與賴○羽為性交易（即附表一編號二）之犯
行。因而撤銷第一審關於上訴人等部分之判決，改判論處張勝翔
共同犯如附表一編號三、四之二、四之三、七、八、九之一、九
之二所示，引誘、媒介使未滿十八歲之人為性交易罪刑（共七罪
，各處有期徒刑三年二月）；論處賴彥呈共同意圖營利，媒介使
未滿十八歲之人為性交易罪刑（處有期徒刑三年二月），已詳細
說明其採證認事之理由。所為論斷，亦俱有卷證資料可資覆按。
且查：原判決認定賴彥呈有上開犯行，並未以執行通訊監察之監
聽譯文所載內容，為其論據。原判決係依憑賴彥呈在偵查中之供
述及於第一審自白認罪（見偵字第九六一號卷一第二七三頁、一
審卷一第一五九頁反面、一審卷二第一四六頁），石維宜、賴○
羽及甲女分別於警詢時、偵查中及第一審之證述（見偵字第九六
一號卷二第四三二頁、第四四二頁，一審卷二第一四二至一四三
頁），據認賴彥呈有附表一編號二所示之犯行。此係原審踐行證
據調查程序後，本諸合理性自由裁量所為證據評價之判斷，既未
違反經驗法則或論理法則，要不能指為違法。茲賴彥呈上訴意旨
，就原審之論斷，究有何違背法令之情形，並未依據卷內資料具
體指摘，徒以其與石維宜在電話中並未提及金錢、性交易等言詞
，不能據為不利賴彥呈之認定云云，執以指摘原判決就附表一編
號二部分為有違法，係以主觀之說詞，對原審採證認事之適法職
權行使，並已於理由內說明之事項，漫事指摘，自非適法之第三
審上訴理由。又本院為法律審，除訴訟程序及刑事訴訟法第三百
九十三條所列得依職權調查之事項外，不得為證據之調查，賴彥
呈聲請本院傳喚甲女等人到場調查，顯為法所不許。再者，原審
就張勝翔所犯前揭七罪之宣告刑，定應執行刑為三年十月，既未
逾各刑合併之刑期（有期徒刑二十二年二月），亦較第一審所定
應執行有期徒刑四年為輕，則就張勝翔所犯七罪定執行刑之自由
裁量，即無違反法律外部性界限或內部性界限之可言，要難遽認
有張勝翔上訴意旨指稱之違法。而原判決既未認張勝翔前揭犯罪
之情狀有何顯可憫恕之情形，自無就如何不符刑法第五十九條規
定之情形再贅予說明論列之必要。張勝翔上訴意旨，係以片面之
自我說詞，漫為指摘，顯與法律規定得為第三審上訴理由之違法
情形，不相適合。上訴人等之上訴，均違背法律上之程式，應予
駁回。
據上論結，應依刑事訴訟法第三百九十五條前段，判決如主文。
中    華    民    國  一○○  年    六    月   三十   日
                      最高法院刑事第四庭
                          審判長法官  謝  俊  雄  
                                法官  陳  世  雄  
                                法官  魏  新  和  
                                法官  徐  文  亮  
                                法官  吳  信  銘  
本件正本證明與原本無異
                                      書  記  官  
中    華    民    國  一○○  年    七    月    四    日
                                                      K